臺灣臺中地方法院民事裁定       
                                   110年度司繼字第2590號
聲  請  人  均和資產管理股份有限公司

法定代理人  朱祐宗  
代  理  人  陳怡穎  

受  選任人  李月芬地政士    

上列聲請人聲請為被繼承人曾綉臻即曾淑麗選任遺產管理人事件
，本院裁定如下：
    主  文
一、選任李月芬地政士為被繼承人曾綉臻即曾淑麗之遺產管理人
    。
二、准對被繼承人曾綉臻即曾淑麗之大陸地區以外繼承人為承認
    繼承之公示催告。
三、被繼承人曾綉臻即曾淑麗之大陸地區以外繼承人，應自前項
    公示催告最後揭示於法院公告處、資訊網路及其他適當處所
    之日起，壹年內承認繼承，上述期限屆滿，無繼承人承認繼
    承時，被繼承人曾綉臻即曾淑麗之遺產，於清償債權並交付
    遺贈物後，如有賸餘即歸屬國庫。
四、聲請程序費用由被繼承人曾綉臻即曾淑麗之遺產負擔。
    理  由
一、按繼承開始時，繼承人有無不明，而無親屬會議或親屬會議
    未於一個月內選定遺產管理人者，利害關係人得聲請法院選
    任遺產管理人；又先順序繼承人均拋棄其繼承時由次順序之
    繼承人繼承，其次順序繼承人有無不明或第四順序之繼承人
    均拋棄其繼承者，準用關於無人承認繼承之規定，民法第11
    78條第2項、第1176條第6項分別定有明文。
二、本件聲請意旨略以：聲請人與被繼承人曾綉臻即曾淑麗（女
    、民國00年00月0日生、身分證統一編號：Z000000000號、
    生前最後住所：臺中市○○區○○路0段000巷00弄0號）間有債
    權債務關係，且被繼承人曾綉臻即曾淑麗尚有財產可供執行
    ，惟被繼承人曾綉臻即曾淑麗於105年3月12日死亡，其所有
    繼承人均已拋棄繼承，親屬會議亦未於法定期間內選定遺產
    管理人，爰依法聲請選任被繼承人曾綉臻即曾淑麗遺產管理
    人以利程序進行等語。
三、經查：
㈠、聲請人主張之事實，業據提出本院中院東民執104司執五字第
    49762號債權憑證、債權讓與證明書、繼承系統表、除戶謄
    本、戶籍謄本及南投縣政府稅務局函等件（均影本）為證。
    並依職權調閱本院105年度司繼字第1055號、105年度司繼字
    第1222號、105年度司繼字第1421號拋棄繼承卷宗核閱無訛
    ，是依上開規定，本件聲請人之聲請為有理由，應予准許。
㈡、另經本院函詢社團法人臺中市地政士公會徵詢其所屬會員有
    無意願擔任本件遺產管理人，經該公會回函推薦李月芬地政
    士擔任本件遺產管理人。茲審酌李月芬地政士為執業地政士
    （女、事務所設：臺中市○○區○○○街000號4樓之3），非但具
    有專業知識及能力，且與被繼承人所遺遺產間無利害關係，
    若由其擔任本事件之遺產管理人，定能秉持其專業倫理擔當
    此具公益性質之職務，並順利達成管理保存及清算遺產之任
    務。執此，本院認為由李月芬地政士擔任被繼承人之遺產管
    理人，應屬妥適，爰選任之。
四、依家事事件法第127條第4項規定，裁定如主文。
中　　華　　民　　國　　110 　年　　9 　　月　　30　　日
               家事法庭司法事務官　盧妙宜
以上正本係照原本作成。
如不服本件裁定，得於裁定書送達之翌日起10日內，以書狀敘述
理由，向本庭提起抗告，並應繳納抗告費新臺幣1000元。
中　　華　　民　　國　　110 　年　　9 　　月　　30　　日
                           書記官　陳品均